# 股改业绩能否连续计算问题

提问人：qzhcpa 时间：2010-09-26 23:38:49
陈版主，请教一个问题： 如果有限责任公司采用整体变更股份公司的方案，根据中国证券监督管理委员会第 32 号《首次公开发行股票并上市管理办法》，有限责任公司按原账面净资产值折股整体变更为股份有限公司的，持续经营时间可以从有限责任公司成立之日起计算。 现在的问题是，在采用有限责任公司（该有限公司为国有控股，成立日期远远超过 3 年）按原账面净资产值折股的前提下，出现下列情况时（同时出现或出现其一），业绩是否能够连续计算。 1 、 如果变更为股份公司时，有 1 个新的股东介入（预计占10%），原有限责任公司的实质控制人在变更为股份公司后仍为实质控制人，请问在这种情况业绩能否连续计算？ 2 、 如果在变更为股份公司之前，有限责任公司（含下属控股子公司）对非主业进行剥离后再变更为股份公司，请问在这种情况业绩能否连续计算？
3 、 如果拟股改的有限责任公司下属控制单位中，在过去三年内有 3 家事业单位，该 3 家事业单位在该股改计划实施的前 1 年（即前3 年中的第 2 年）已经完成了事业转企业，并取得了企业法人营业执照，请问在这种情况下，现在整体变更为股份公司，业绩能否连续计算？如能计算，编制前三年的连续可比会计报表是否存在障碍？

回答人：chenyiwei
回复 楼主 qzhcpa 的帖子 1 、对于 1 、 2 ，我理解只要相关的引入新股东或剥离非生产经营性资产的交易在变更为股份有限公司之前完成，应当不会影响业绩的连续计算。其中，对于引入新股东，应当先由原有限责任公司引入新股东，新股东完成出资后，由新老股东共同作为发起人，以原有限责任公司的整体净资产折股变更为股份有限公司。 2 、对于 3 ，我理解应当考虑该事业单位在过去申报期内是否实施企业化管理，即“国家不核拨经费,实行自收自支、自主经营、独立核算、自负盈亏,同时执行企业的财务制度和税收制度”。如果过去 3 年实行企业化管理，个人感觉相对而言障碍就较小；否则，由于事业单位和企业的设立目的和管理体制不同，可能会有一定的障碍，不过我没有具体操作过这方面的实务，可以请有这方面实务经验的网友协助一下，谢谢！